【裁判字號】    92,小上,30
【裁判日期】    920722
【裁判案由】    給付電信費
【裁判全文】
臺灣彰化地方法院民事裁定                          九十二年度小上字第三○號
    上  訴  人  甲○○
    被上訴人    遠傳電信股份有限公司
    法定代理人  楊麟昇
右當事人間請求給付電信費事件，上訴人不服中華民國九十二年五月二十七日本院北
斗簡易庭所為之第一審判決 (九十二年度斗小字第八０號)，提起上訴，本院裁定如
左：
    主      文
上訴駁回。
第二審訴訟費用由上訴人負擔。
    理      由
一、按對於小額程序之第一審裁判之上訴或抗告，非以其違背法令為理由，不得為之
    ；上訴狀應記載上訴理由，表明下列各款事項：(一)原判決所違背之法令及其具
    體內容，(二)依訴訟資料可認為原判決有違背法令之具體事實；又當事人於第二
    審程序不得提出新攻擊或防禦方法，民事訴訟法第四百三十六條之二十四第二項
    、第四百三十六條之二十五及第四百三十六條之二十八分別定有明文。又依同法
    第四百三十六條之三十二第二項規定準用同法第四百六十八條及第四百六十九條
    第一款至第五款規定，即所謂違背法令，依同法第四百六十八條規定，判決不適
    用法規或適用不當者，為違背法令；而判決有同法第四百六十九條所列各款情形
    之一者，為當然違背法令。是當事人對小額程序之第一審判決提起上訴，如依民
    事訴訟法第四百六十八條規定，以第一審判決有不適用法規或適用不當為理由時
    ，其上訴狀或理由書應有具體之指摘，並揭示該法規之條項或其內容，若係成文
    法以外之法則，應揭示該法則之旨趣。倘為司法院解釋，或最高法院判例，則應
    揭示該判解之字號或其內容。如以民事訴訟法第四百六十九條第一款至第五款所
    列情形為理由時，其上訴狀或理由書，應揭示合於該條款之事實。上訴狀或理由
    書如未依此項方法表明，或其所表明者，顯與上開法條規定之情形不相合時，即
    難認已對於小額程序第一審判決之違背法令有具體之指摘，其上訴自難認為合法
    ，先予敘明。
二、本件被上訴人在原審起訴主張上訴人為於民國 (下同)九十年三月十四日向被上
    訴人申請租用行動電話門號０九一七─二一五一七六、０九一七─二一五一七七
    、０九一七─二一五五九六號等，均使用至九十一年四月三日止，共積欠電信費
    用新台幣 (下同)二萬七千零八十一元，爰依兩造間之租用契約關係訴請上訴人
    給付電信費用二萬七千零八十一元及法定遲延利息等情。上訴人則以被上訴人公
    司違約在先，其中０九一七─二一五一七六、０九一七─二一五一七七等二個門
    號均無法通信使用，該租用契約均不存在，上訴人不應繳納其寄來之帳單費用；
    另上訴人自始未收到ＮＯＫＩＡ三三一０號手機，被上訴人應提出手機簽收單，
    及上訴人使用上開行動電話之通聯紀錄，故被上訴人請求電信費用及違約金均於
    法無據等語。原審判決則認定「依兩造之租用行動電話契約之約定，本件為手機
    搭配門號之超值一九八優惠專案，即月租費一百九十八元，縱未使用亦須支付該
    項月租費；又依契約約定，該門號啟用後二十四個月內不得停機、一退一租或轉
    至易付卡，若於啟用後一至十二個月內停機、一退一租或轉至易付卡，加收違約
    金六千元，且依被上訴人提出帳單明細所示，其中０九一七─二一五五九六號曾
    於九十年五月十一日發生帳單金額四千二百四十五元外，其餘二門號及各月份帳
    單金額均未超過一百九十八元，遂認為被上訴人之請求為有理由」等情，因而為
    上訴人敗訴之判決，經核尚難認有判決不適用法規或適用不當，或有民事訴訟法
    第四百六十九條第一款至第五款所列情形等違背法令之情事。
三、上訴人雖以前開理由對原審判決提起上訴，惟查：
  (一)按當事人主張有利於己之事實者，就其事實有舉證之責任，民事訴訟法第二百
      七十七條本文設有規定。又依一般人之社會生活經驗，租用行動電話門號以能
      正常使用為常態，不能正常使用為變態，而主張變態事實之當事人，自應就此
      該項無法正常使用之事實負舉證之責任 (參見最高法院八十六年度台上字第七
      一七號判決意旨)。本件上訴人固主張其申請租用之０九一七─二一五一七六
      、０九一七─二一五一七七等二個門號均無法正常通信使用云云，然上開二個
      行動電話門號不能正常使用乙事，上訴人自九十年三月十四日租用之日起至被
      停機之日止，是否曾向被上訴人公司反應上情，要求查明無法正常使用之原因
      或請求更換門號？若上訴人不曾向被上訴人反應上情，被上訴人如何知悉上開
      二個門號無法使用之情事？上訴人在原審之支付命令聲明異議狀提出該項抗辯
      後，卻未舉證證明其抗辯屬實，且在原審受合法通知仍拒不到庭陳述，上訴人
      此部分之抗辯自無從信為真正。又上開二個門號之行動電話自始未曾使用之事
      實，已經上訴人自認在卷，則依被上訴人提出之帳單內容，其每月之帳單金額
      均為一百九十八元，即與契約約定縱未使用，亦須支付月租費之情事相符，此
      部分自無通聯紀錄可查，上訴人要求被上訴人提出通聯紀錄云云，核無必要。
  (二)又依上訴人在支付命令聲明異議狀及本件上訴理由狀之記載，上訴人自始未曾
      爭執０九一七─二一五五九六號得正常使用之情事，則該門號曾於九十年五月
      間發生通信費用四千二百四十五元，及其他各月份通信費用即月租費一百九十
      八元之事實，依民事訴訟法第二百八十條第三項、第一項規定，視同上訴人在
      原審已自認該項事實，被上訴人自毋庸再就該事實負舉證責任，被上訴人此部
      分之主張即屬真正。
  (三)至上訴人抗辯稱自始未收到ＮＯＫＩＡ三三一０號手機，被上訴人應提出手機
      簽收單云云，惟此部分抗辯乃上訴人迄至提出本件上訴始行提出，核屬提出新
      攻擊防禦方法，違反前揭民事訴訟法第四百三十六條之二十八規定，此部分為
      本院所不審酌。
  (四)依前述，依上訴人在本件上訴理由狀所載內容，均係就被上訴人應如何負舉證
      責任，或係提出新攻擊或防禦方法，均非具體表明合於不適用法規、適用法規
      不當、或民事訴訟法第四百六十九條所列各款之情形，尚難認對原審判決如何
      違背法令已有具體之指摘，依首揭說明，應認其上訴為不合法。
四、結論：本件上訴人之上訴為不合法，依民事訴訟法第四百三十六條之三十二第二
    項、第四百四十四條第一項、第九十五條、第七十八條，裁定如主文。
中      華      民      國    九十二    年      七      月    二十二    日
                                    臺灣彰化地方法院民事第一庭
                                        審判長法  官    羅   培   昌
                                              法  官    蔡   紹   良
                                              法  官    林   金   灶
右為正本係照原本作成
不得抗告
中      華      民      國    九十二    年      七      月    二十二    日
                                          法院書記官    莊   何   江


司法院資訊處製作；財團法人民間司法改革基金會備份。
